【裁判字號】    98,抗,39
【裁判日期】    980203
【裁判案由】    聲請定其應執行刑
【裁判全文】
臺灣高等法院高雄分院刑事裁定            98年度抗字第39號
抗  告  人
即 聲 請人  臺灣高雄地方法院檢察署檢察官
受  刑  人  甲○○
                    現於臺灣臺南監獄執行中
上列聲請人因受刑人數罪併罰有二裁判以上，聲請定其應執行之
刑，經臺灣高雄地方法院於97年12月25日以97年度審聲字第4362
號裁定後，聲請人提起抗告，本院裁定如下：
    主  文
原裁定關於駁回其餘聲請部分撤銷，發回臺灣高雄地方法院。
    理  由
一、抗告意旨略以：按裁判確定前犯數罪者，併合處罰之，數罪
    併罰，有二以上裁判者，依刑法第51條規定，定其應執行刑
    ，刑法第50條、第53條分別定有明文。本件受刑人甲○○因
    犯如附表所示之違反毒品危害防制條例等罪，前經分別判處
    如附表所示之刑，並分別確定在案。原審以受刑人所犯如附
    表所示之7 罪定應執行刑，惟查受刑人所犯如附表編號4、6
    所示之違反毒品危害防制條例部分，其犯罪時間分別在民國
    97年3 月8 日及15日，附表所示之編號1 之竊盜罪係在97年
    3 月6 日確定，此有附表所示判決書及臺灣高等法院被告前
    案紀錄表附卷可佐，是附表編號4 、6 之犯罪時間顯在附表
    編號1 之罪判決確定之後，與前揭數罪併罰規定即有未合，
    僅就附表編號1 至3 、5 、7 之罪，依法定其應執行刑，並
    將關於附表編號4 、6 部分定執行刑之聲請予以駁回。然本
    件附表編號4 、6 部分，確定日期分別是97年5 月26日及97
    年7 月28日，而編號6 之犯罪時間是在97年3 月15日，是編
    號4 、6 部分，自可另依刑法第51條規定，予以定執行刑；
    原審未查，逕予駁回，顯有未洽，爰應依法提起抗告等語。
二、經查，本件受刑人吳雲南所犯如附表編號4 、6 所示之2 罪
    ，其犯罪時間分別為民國97年3 月8 日、97年3 月15日，而
    確定日期分別是97年5 月26日及97年7 月28日，此有台灣高
    等法院被告前案紀錄表及上開判決書在卷可稽（見本院卷第
    8-15頁、臺灣高雄地方法院97年執聲字第4089號卷），是附
    表編號4 、6 部分，自可另依刑法第53條、第51條第5 款，
    定其應執行刑，況檢察官於聲請時亦已一併聲請，自應依法
    定其應執行刑。原審未查，就附表編號4 、6 部分逕予駁回
    ，容有未合。是本件抗告即有理由，應由本院將此部分撤銷
    發回原審另為適當之裁定。至附表編號1 至3 、5 、7 部分
    ，已經原審裁定定其應執行刑，抗告人就此部分亦未抗告指
    摘，本院不再論述，附此敘明。
三、據上論結，應依刑事訴訟法第413條前段，裁定如主文。
中    華    民    國    98    年    2     月    3     日
                  刑事第八庭    審判長法  官  洪兆隆
                                      法  官  李政庭
                                      法  官  陳志銘
以上正本證明與原本無異。
不得再抗告。
中    華    民    國    98    年    2     月    3     日
                                      書記官  黃琳群


司法院資訊處製作；財團法人民間司法改革基金會備份。
